臺灣高雄地方法院刑事裁定　　　　　　 100年度聲減字第91號
聲　請　人　臺灣高雄地方法院檢察署檢察官
受　刑　人　蔡友倫
上列受刑人因詐欺等案件，已經判決罪刑確定，聲請人聲請減刑
及定應執行刑（100 年度聲減字第78號），本院裁定如下：
    主  文
蔡友倫犯如附表編號一、二所示之罪，分別減為有期徒刑伍月、
貳月，如易科罰金，均以銀元參佰元即新臺幣玖佰元折算壹日，
並與附表編號三所示已減刑之罪所處之刑，應執行有期徒刑柒月
，如易科罰金，以銀元參佰元即新臺幣玖佰元折算壹日。
其他聲請駁回。
    理  由
一、聲請意旨略以：受刑人蔡友倫因犯附表所示3 罪，分別經判
    處如附表所示之刑，均經確定在案，經查其所犯上開各罪，
    犯罪時間均在民國96年4 月24日以前，合於中華民國九十六
    年罪犯減刑條件，應依同條例第8 條第1 項、第3 項、第10
    條第1 項、第12條規定聲請裁定減刑並定應執行之刑等語。
二、按犯罪在中華民國96年4 月24日以前者，除本條例另有規定
    外，有期徒刑、拘役或罰金，減其刑期或金額二分之一；犯
    最重本刑為5 年以下有期徒刑以下之刑之罪，依本條例規定
    減為6 月以下有期徒刑、拘役者，應於為減刑裁判時，併諭
    知易科罰金折算之標準；裁判確定前犯數罪均應減刑而未定
    執行刑者，就各該罪依第2 條、第4 條、第6 條至第8 條規
    定減刑後，適用刑法第51條定其應執行之刑，中華民國九十
    六年罪犯減刑條例第2  條第1 項第3 款、第9 條、第10 條
    第1 項分別定有明文；次按，減刑之裁定，乃係依中華民國
    九十六年罪犯減刑條例此一特別法，就原本裁判之宣告刑予
    以縮減，並非重新裁判，是於減刑後得否易科罰金及折算標
    準為何，應逕行適用原裁判時之法律，要無刑法第2 條新舊
    法比較之問題（最高法院97年度台非字第38號判決意旨參照
    ）。經查，受刑人前因犯如附表編號一至二所示之罪，經法
    院判處如附表所示之刑確定，此有臺灣高等法院被告前案紀
    錄表、上開刑事判決各1 份在卷可按。而受刑人所犯附表編
    號一、二所示之罪，其犯罪時間既在96年4 月24日以前，又
    合於減刑條件，依法自應予以減刑，是聲請人此部分減刑之
    聲請於法並無不合，自應予以准許；至附表編號三部分，業
    經原判決依中華民國九十六年罪犯減刑條例減為1 個月，有
    上開刑事判決在卷可證，是聲請人就附表編號三之罪併聲請
    減刑，即有未合，是此部分聲請應予以駁回。
三、按裁判確定前犯數罪者，併合處罰之。數罪併罰，有2 裁判
    以上者，依第51條之規定，定其應執行之刑，刑法第50條、
    第53條分別定有明文。又數罪併罰之案件，其各罪判決均係
    宣告刑，並非執行刑，縱令各案中一部分犯罪之宣告刑在形
    式上已經執行，仍應依法聲請犯罪事實最後判決之法院裁定
    ，然後再依所裁定之執行刑，換發指揮書併合執行，其前已
    執行之有期徒刑部分，僅應予扣除而不能認為已執行完畢，
    在所裁定之執行刑尚未執行完畢前，各案之宣告刑不發生執
    行完畢之問題（最高法院90年度台非字第340 號、最高法院
    95年度台非字第320 號判決意旨參照）。次按，刑法業於94
    年2 月2 日修正，並自95年7 月1 日施行，依修正後刑法第
    2 條第1 項規定：「行為後法律有變更者，適用行為時之法
    律。但行為後之法律有利於行為人者，適用最有利於行為人
    之法律。」。而依刑法第51條定應執行刑時，裁判確定前犯
    數罪，其中一罪在新法施行前者，亦應為新舊法比較（最高
    法院95年5 月23日第8 次刑事庭會議決議參照）。本件受刑
    人所犯如附表所示3 罪，均係於95年7 月1 日前犯之，茲就
    本件定應執行刑所應適用之法律，比較新舊法如下：
  (一)修正前刑法第51條第5 款規定：「宣告多數有期徒刑者，於
    各刑中之最長期以上，各刑合併之刑期以下，定其刑期。但
    不得逾20年。」，修正後則規定：「宣告多數有期徒刑者，
    於各刑中之最長期以上，各刑合併之刑期以下，定其刑期。
    但不得逾30年」，經比較結果，修正後之規定並非較有利於
    行為人，是依刑法第2 條第1 項前段之規定，仍應依修正前
    刑法第51條第5 款規定，定其應執行之刑。
  (二)又刑法第41條關於易科罰金之折算標準，依被告行為時即修
    正前刑法第41條第1 項前段、廢止前罰金罰鍰提高標準條例
    第2 條、現行法規所定貨幣單位折算新臺幣條例第2 條規定
    ，係以銀元100 元、200 元或300 元，即新臺幣300 元、60
    0 元或900 元折算1 日，修正後則提高為新臺幣1,000 元、
    2,000 元或3,000 元折算1 日，顯較不利於行為人，自應依
    修正前之規定定其應執行刑之易科罰金折算標準。
  (三)再刑法第41條第2 項原規定「併合處罰之數罪，均有前項情
    形，其應執行之刑逾6 月者，亦同。」，修正後則規定「前
    項規定於數罪併罰，其應執行之刑未逾6 月者，亦適用之。
    」，經比較後，應依修正前之規定行為人較為有利。
  (四)基上，經綜合比較後，應依修正前刑法第51條第5 款、刑法
    第41條第1 項前段、第2 項定其應執行刑，對行為人較為有
    利。
四、受刑人於附表「犯罪日期欄」所示之時間，因犯毒品危害防
    制條例等案件，各判處如附表「宣告刑欄」所示之有期徒刑
    等情，有上開刑事判決、臺灣高等法院被告前案紀錄表在卷
    可稽。本院審核受刑人所犯如附表所示之各罪，均係於附表
    編號一所示判決確定日前為之，核與前揭規定並無不合。從
    而，本院審核聲請人就附表編號一、二聲請減刑暨附表編號
    一至三聲請定應執行刑之聲請為正當，爰裁定減刑並定應執
    行刑及諭知易科罰金之折算標準如主文所示。另如附表編號
    一、二所示之罪，形式上已執行完畢部分，乃檢察官日後指
    揮執行時應注意予以扣除之問題，附此敘明。
五、應依刑事訴訟法第220 條、中華民國九十六年罪犯減刑條例
    第2 條第1 項第3 款、第8 條第1 項、第9  條、第10條第1
    項，（95年7 月）修正前刑法第41條第1 項前段、第2 項、
    第51條第5 款，廢止前罰金罰鍰提高標準條例第2 條，現行
    法規所定貨幣單位折算新臺幣條例第2 條規定，裁定如主文
    。
中    華    民    國  100     年    10    月    17    日
                  刑事第十一庭  法  官  林正忠
以上正本證明與原本無異。
如不服本裁定，應於送達後5日內，向本院提出抗告狀。
中    華    民    國   100    年    10    月    17    日
                                書記官  呂姿儀
附表：受刑人蔡友倫減刑及定應執行刑案件一覽表
┌─┬──┬───┬────┬────┬──────────┬──────────┬────┬────┐
│編│罪名│宣告刑│犯罪日期│偵查機關│    最後事實審      │      確定判決      │是否得為│備  註  │
│號│    │      │        │年度案號├─────┬────┼─────┬────┤易科罰金│        │
│  │    │      │        │        │法院、案號│判決日期│法院、案號│確定日期│之案件  │        │
├─┼──┼───┼────┼────┼─────┼────┼─────┼────┼────┼────┤
│  │毒品│有期徒│93年2 月│高雄地檢│高雄高分院│94年1 月│  同左    │94年4 月│否（減刑│高雄地檢│
│1 │危害│刑10月│22日22時│93年度毒│93年度上字│16 日   │          │1日     │後可易科│94度執字│
│  │防制│      │起至93年│偵字第21│第1265號  │        │          │        │罰金）。│第3780號│
│  │條例│      │10月30日│15號    │          │        │          │        │        │（94年度│
│  │    │      │14時10分│        │          │        │          │        │        │執更字第│
│  │    │      │前24小時│        │          │        │          │        │        │1445號）│
│  │    │      │止      │        │          │        │          │        │        │        │
├─┼──┼───┼────┼────┼─────┼────┼─────┼────┼────┼────┤
│  │竊盜│有期徒│93年8 月│高雄地檢│高雄地院93│94年2 月│  同左    │94年3 月│是      │高雄地檢│
│2 │    │刑4月 │28日9 時│93年度偵│年度簡上字│4日     │          │25日    │        │94度執字│
│  │    │      │許、93年│字第1965│第890號   │        │          │        │        │第7163號│
│  │    │      │10月26日│2 號    │          │        │          │        │        │（94年度│
│  │    │      │9 時10分│        │          │        │          │        │        │執更字第│
│  │    │      │許      │        │          │        │          │        │        │1445號）│
├─┼──┼───┼────┼────┼─────┼────┼─────┼────┼────┼────┤
│  │詐欺│有期徒│92年8 月│高雄地檢│高雄地院98│98年9 月│  同左    │98年10月│是      │高雄地檢│
│3 │    │刑2 月│14日某時│98年度偵│年度審簡字│16日    │          │17日    │        │98年度執│
│  │    │，減為│許      │字第1927│第5061號  │        │          │        │        │字第    │
│  │    │有期徒│        │5 號    │          │        │          │        │        │16224 號│
│  │    │刑1月 │        │        │          │        │          │        │        │        │
└─┴──┴───┴────┴────┴─────┴────┴─────┴────┴────┴────┘